【裁判字號】    99,監,11
【裁判日期】    990331
【裁判案由】    選定監護人
【裁判全文】
臺灣板橋地方法院民事裁定               99年度監字第11號
聲  請  人  乙○○    臺北縣鶯.
利害關係人  甲○○○
上列當事人間聲請選定受監護宣告人之監護人事件，本院裁定如
下：
    主    文
選定乙○○（男，民國○○○年○月○○日生，身分證統一編號
：Ｚ000000000號）為受監護宣告之人丙○○○之監護
人。
指定林許素貞（女，民國○○○年○月○日生，身分證統一編號
：Ｚ000000000號）為會同開具財產清冊之人。
聲請程序費用由聲請人負擔。
    理    由
一、本件聲請意旨略以：受監護宣告人丙○○○係聲請人之母，
    前因失智症重度、陳舊性腦中風、糖尿病、高血壓，至今毫
    無起色，已無能力處理處理自己之事務，業經鈞院以98年度
    禁字第368 號民事裁定宣告其為禁治產人在案，惟無法定監
    護明，而聲請人聘雇外籍看護照顧受監護宣告人，相關照護
    費用及其他醫療照護事宜均由聲請人負擔，經其親屬一致決
    議推舉聲請人為其監護人，為受監護宣告人丙○○○之利益
    ，爰依法請求鈞院選定聲請人為受監護宣告人丙○○○之監
    護人，並指定受監護宣告人丙○○○之女林許素貞為會同開
    具財產清冊之人等語。
二、按民法總則中華民國97年5 月2 日修正之條文於98年11月23
    日施行前，已為禁治產宣告者，視為已為監護宣告；繫屬於
    法院之禁治產事件，其聲請禁治產宣告者，視為聲請監護宣
    告；聲請撤銷禁治產宣告者，視為聲請撤銷監護宣告；並均
    於修正施行後，適用修正後之規定，民法總則施行法第4 條
    定有明文。本件相對人前經本院以98年度禁字第348 號裁定
    宣告禁治產，依上開規定，視為已為監護宣告，合先敘明。
三、次按受監護宣告之人應置監護人。法院為監護之宣告時，應
    依職權就配偶、四親等內之親屬、最近1 年有同居事實之其
    他親屬、主管機關、社會福利機構或其他適當之人選定1 人
    或數人為監護人，並同時指定會同開具財產清冊之人。法院
    選定監護人時，應依受監護宣告之人之最佳利益，優先考量
    受監護宣告之人之意見，審酌一切情狀，並注意下列事項：
    （一）受監護宣告之人之身心狀態與生活及財產狀況。（二
    ）受監護宣告之人與其配偶、子女或其他共同生活之人間之
    情感狀況。（三）監護人之職業、經歷、意見及其與受監護
    宣告之人之利害關係。（四）法人為監護人時，其事業之種
    類與內容，法人及其代表人與受監護宣告之人之利害關係。
    民法第1110條、第1111條第1 項、第1111條之1 分別定有明
    文。
四、經查，聲請人主張上揭事實，業據其提出戶籍謄本3 件、親
    屬系統表、同意書、本院98年度禁字第368 號裁定影本各1
    件為證，復經本院依職權調閱本院98年度禁字第368 號禁治
    產事件卷宗及乙○○之稅務電子閘門財產所得調件明細表查
    明無訛，有本院98年度禁字第368 號民事裁定及稅務電子閘
    門財產所得調件明細表各1 份在卷可稽，自堪信為真實。本
    院審酌聲請人為受監護宣告人丙○○○之子，有意願擔任丙
    ○○○之監護人，並聘雇外籍看護照顧受監護宣告人，相關
    照護費用及其他醫療照護事宜均由聲請人負擔等情狀，認聲
    請人應有監護丙○○○之能力，並適於任之，是由聲請人任
    監護人，符合受監護宣告人丙○○○之最佳利益，爰依民法
    第1111條第1 項之規定，選定聲請人乙○○為受監護宣告之
    人丙○○○之監護人。另本院參酌利害關係人林許素貞為受
    監護宣告人之女，以及林許素貞同意擔任會同開具財產清冊
    之人之意願，爰依上揭規定，指定利害關係人林許素貞為會
    同開具財產清冊之人。
五、依非訟事件法第21條第1 項前段，裁定如主文。
中    華    民    國    99    年     3    月    31    日
                  家事法庭  法  官  郭光興
以上正本係照原本作成。
如對本裁定抗告，須於裁定送達後10日之不變期間內，向本院提
出抗告狀，並繳納抗告費新臺幣1,000元。
中    華    民    國    99    年     4    月    1     日
                            書記官  簡維萍

司法院資訊處製作；財團法人民間司法改革基金會備份。
